臺灣高等法院臺南分院刑事裁定
抗　告　人
即　被　告　甲○○
　　　　　　　　　　（另案羈押於台南看守所）
上列抗告人因觀察、勒戒案件，不服臺灣臺南地方法院94年度毒
聲字第626號中華民國94年7月29日裁定 (94年度毒偵字第611號
）提起抗告，本院裁定如下：
    主      文
抗告駁回。
    理      由
一、聲請意旨略以：被告甲○○基於施用第二級毒品之犯意，於
    民國 (下同）九十四年一月二十六日下午五時三十分許回溯
    九十六小時之某時，在某不詳地點，施用第二級毒品安非他
    命，嗣於九十四年一月二十六日上午十一時許，為警在其位
    於臺南市○○區○○路三段二三０號十一樓之十一居住處內
    查獲，並經其同意採尿送驗，結果呈安非他命類毒品陽性反
    應，始知悉上情。
二、訊據抗告人即被告甲○○於原審矢口否認有何施用毒品之犯
    行，辯稱：伊從未施用毒品，伊曾服用肝藥、感冒藥、胃藥
    云云。惟查：
  (一)被告於九十四年一月二十六日下午五時三十分許，在臺南市
    警察局第四分局所採集之尿液，經送臺灣檢驗科技股份有限
    公司以酵素免疫分析法及氣相層析質譜儀法確認檢驗結果，
    呈甲基安非他命類毒品陽性反應，有臺灣檢驗科技股份有限
    公司濫用藥物尿液檢驗報告、臺南市警察局第四分局查獲涉
    嫌販毒案尿液檢驗對照表各乙紙附卷（見臺灣臺南地方法院
    檢察署九十四年毒偵字第六一一號偵查卷第二一頁、臺南市
    警察局第四分局南市警四刑偵字第０六二號警卷）。
  (二)按甲基安非他命經口服投與後，約百分之七十之人於二十四
    小時內自尿中排出，約百分之九十之人於九十六小時內自尿
    中排出，故推算吸食時間距採集時間，最長不會超過四日即
    九十六小時，此有行政院衛生署藥物食品檢驗局八十一年二
    月八日（八一）藥檢壹字第○○一一五六號函可參；次按單
    以免疫分析法檢驗尿液，有可能因交叉反應，而對服用幾種
    其他非煙毒或甲基安非他命藥物者之尿液產生偽陽性之反應
    ，然若搭配薄層分析法，應可摒除絕大部分偽陽性問題，至
    於使用氣相層析質譜儀分析法確認，則可完全排除偽陽性之
    干擾，此有法務部調查局八十五年九月二十六日八五發技一
    字第八五一一四九五二號函可參。再者，雖於文獻報告中確
    實有藥品或食物因交叉反應，可在尿液測試中產生偽陽性之
    安非他命反應，然利用精密的儀器分析，將可排除偽陽性之
    可能，得到正確的答案，而目前最常採用之確認方法氣相層
    析質譜儀，於檢驗合格之良好操作條件檢測單位，以氣相層
    析質譜儀做藥物及代謝物之定性及定量分析，幾乎不會有偽
    陽性反應產生，此亦有行政院國軍退除役官兵輔導委員會臺
    北榮民總醫院八十三年四月七日北總內字第０三０五九號
    函示明確，以此推之，被告應於前揭經警採尿前之九十六小
    時內某時施用第二級毒品安非他命無訛。
  (三)被告於偵查中雖辯稱其曾服用中藥，並由被告母親林月禪提
    出藥丸十顆為據，然上開藥丸經臺灣臺南地方法院檢察署檢
    察官函送行政院管制藥品管理局檢驗結果，並未檢出任何安
    非他命等管制藥品成分，有該署九十四年六月八日管檢字第
    ０九四０００四七一六號函送之檢驗成績書乙份在卷可考，
    是被告所辯，顯不足採。
  (四)綜上，足認被告確於九十四年一月二十六日下午五時三十分
    許經警採尿前之九十六小時內某時，施用第二級毒品安非他
    命之犯行，應堪認定。本件聲請人之聲請，於法並無不合，
    應予准許。
三、末查被告前未曾因違反毒品危害防制條例案件，經法院裁定
    送勒戒處所觀察、勒戒，有臺灣高等法院被告全國紀錄表附
    卷可憑，是其施用第二級毒品安非他命，核屬初犯毒品危害
    防制條例第十條第二項之罪。
四、因而原審適用毒品危害防制條例第二十條第一項之規定，依
    聲請人聲請以被告甲○○因施用第二級毒品，裁定送勒戒處
    所觀察、勒戒，經核於法並無不合，被告抗告意旨，猶認伊
    可能係與有吸食安非他命之友人相處致在尿液測試中產生陽
    性之安非他命反應云云，純係飾卸之詞，不足採信，是本院
    認被告之抗告為無理由，應予駁回。
五、據上論結，應依刑事訴訟法第412條，裁定如主文。
中　　華　　民　　國　　94　　年　　8 　　月　　24　　日
　                刑事第五庭    審判長法　官　楊明章
                                      法　官　戴勝利
                                      法　官　顏基典
以上正本證明與原本無異。
不得再抗告。
　　　　　　　　　　　　　　　　　　　書記官　呂嘉文
中　　華　　民　　國　　94　　年　　8 　　月　　25　　日
